臺灣彰化地方法院刑事判決　　　　　　　100年度易字第217號
公　訴　人　臺灣彰化地方法院檢察署檢察官
被　　　告　莊景智
上列被告因竊盜案件，經檢察官提起公訴（100 年度偵字第989
、1257、1386號），有刑事訴訟法第273 條之1 第1 項之情形，
本院改依簡式審判程序審理判決如下：
    主  文
莊景智竊盜，累犯，處有期徒刑參月。又竊盜，累犯，處有期徒
刑伍月；扣案如附表編號1 所示之鑰匙壹支沒收。又攜帶兇器竊
盜，累犯，處有期徒刑捌月；扣案之如附表編號2 所示其中12號
之扳手壹支沒收。應執行有期徒刑壹年貳月；扣案之如附表編號
1 所示之鑰匙壹支及如附表編號2 所示其中12號之扳手壹支均沒
收。
    事  實
一、莊景智前於民國99年間，因贓物等案件，經本院以99年度簡
    字第118 號判決分別判處贓物罪有期徒刑3 月，如易科罰金
    以新臺幣（下同）1 千元折算1 日，竊盜罪有期徒刑2 月，
    如易科罰金以1 千元折算1 日，應執行有期徒刑4 月，如易
    科罰金，以1 千元折算1 日確定，甫於99年11月15日徒刑易
    科罰金而執行完畢。詎其仍不知悔改，竟基於意圖為自己不
    法所有之犯意，而為以下之竊盜犯行：
  (一)於99年11月30日晚間7 、8 時許，在彰化縣彰化市○○路1
    號建國科技大學工學門外側汽車停車格內，以自備之鑰匙1
    支毀壞詹祐昇所有之車牌號碼7H-3181 號自小客車車門鎖後
    （毀損罪部分，雖據被害人詹祐昇於警詢中提起告訴，惟未
    為檢察官起訴），開啟車門，徒手竊取該車內零錢共計3 、
    4 百元，得手後旋即離去。
  (二)於99年12月26日晚間10時30分許，駕駛懸掛竊得車牌R8-309
    1 號車牌之A7-8069 號自小客車（上開竊取車牌之犯行，業
    經臺灣彰化地方法院檢察署檢察官另行起訴，現由本院以10
    0 年度易字第163 號案件審理中），行經彰化縣員林鎮○○
    路○ 段224 號前，因上開自小客車沒油無法前行，適見張黃
    慎所有、由張慶輝使用之車牌號碼J2-5322 號廂型車停放於
    該處，遂以自備之鑰匙1 支，開啟上開廂型車車門後發動之
    方式，竊取上開廂型車得手。
  (三)於100 年1 月5 日下午3 、4 時許，騎乘其所有、車號不詳
    之機車，至彰化縣彰化市○○路○段714 巷內，以置於該機
    車之機車工具包中、客觀上足供兇器使用之扳手一支，持以
    拆卸周文賓所有車牌號碼0471-C8 號自小客車車牌上螺絲之
    方式，竊取上開自小客車車牌2 面，得手後隨即離去。
    嗣：
  (一)經警於7H-3181 號自小客車上採集指紋送驗後，鑑定結果係
    莊景智之指紋；
  (二)經警調閱上開路口之監視錄影畫面；
  (三)於100 年1 月5 日下午5 時30分許，為警於彰化縣彰化市○
    ○路○段26巷口，查獲莊景智所駕駛之A7-8069 號贓車，並
    於該贓車上扣得如附表所示之物；始循線查悉上情。
二、案經彰化縣警察局彰化分局報告臺灣彰化地方法院檢察署檢
    察官偵查起訴。
    理  由
一、本件被告莊景智所犯係死刑、無期徒刑、最輕本刑為3 年以
    上有期徒刑以外之罪，其於審理中就被訴事實為有罪之陳述
    ，經告知被告簡式審判程序之旨，並聽取公訴人及被告之意
    見後，本院認為適宜而改以簡式審判程序審理，合先敘明。
二、上揭犯罪事實，業據被告莊景智迭於警詢、偵訊及本院審理
    時均坦承不諱，核與證人即被害人詹祐昇、張慶輝、周文賓
    等人於警詢中證述之情節相符，就犯罪事實一(一)有彰化縣警
    察局彰化分局刑事現場勘查報告（含勘查採證同意書、現場
    勘查照片）、內政部警政署99年12月20日刑紋字第09901733
    68號鑑定書各1 份，就犯罪事實一(二)則有彰化縣警察局車輛
    協尋電腦輸入單、彰化縣警察局員林分局林厝派出所受理各
    類案件紀錄表、失車案件基本資料詳細畫面報表各1 紙、監
    視錄影器翻拍照片2 張，就犯罪事實一(三)有搜索扣押筆錄、
    扣押物品目錄表、贓物認領保管單各1 份、現場照片2 張在
    卷可稽，復有扣案之如附表編號1 所示之鑰匙1 支及如附表
    編號2 所示其中12號之扳手1 支可資佐證。足見被告之自白
    與事實相符，本件事證明確，被告上開竊盜犯行，均堪認定
    。
三、按攜帶兇器竊盜，祇須行竊時攜帶具有危險性之兇器為已足
    ，並不以攜帶之初有行兇之意圖為必要，此所謂兇器，其種
    類並無限制，凡客觀上足對人之生命、身體、安全構成威脅
    ，具有危險性之兇器均屬之，且祇須行竊時攜帶此種具有危
    險性之兇器為已足，並不以攜帶之初有行兇之意圖為必要（
    最高法院79年臺上字第5253號判例可資參照）。查被告用以
    犯犯罪事實一(三)所使用之扳手1 支，為金屬製，且可用以拆
    卸車牌上之螺絲，足見其質地堅硬，客觀上足對人之生命、
    身體、安全造成危險，為可供兇器使用之物無訛。故核被告
    就犯罪事實一(一)、(二)所為，均係犯刑法第320 條第1 項之竊
    盜罪；就犯罪事實一(三)所為，則係犯同法第321 條第1 項第
    3 款之攜帶兇器竊盜罪。被告所犯如犯罪事實一(一)至(三)所示
    之各次竊盜犯行間，犯意各別，行為不同，應與分論併罰。
    查被告前於99年間，因贓物等案件，經本院以99年度簡字第
    118 號判決分別判處贓物罪有期徒刑3 月，如易科罰金以1
    千元折算1 日，竊盜罪有期徒刑2 月，如易科罰金以1 千元
    折算1 日，應執行有期徒刑4 月，如易科罰金，以1 千元折
    算1 日確定，甫於99年11月15日徒刑易科罰金而執行完畢等
    情，有卷附之臺灣高等法院被告前案紀錄表及刑案查註紀錄
    表各1 份可按，其受有期徒刑之執行完畢，5 年以內再犯本
    件如犯罪事實一(一)至(三)所示有期徒刑以上之罪，為累犯，應
    依刑法第47條第1 項之規定，均加重其刑。爰審酌被告有多
    次竊盜前科，且甫於99年11月15日因竊盜、贓物案件徒刑易
    科罰金而執行完畢，竟仍於同年11月底、12月及翌年1 月再
    犯本案，足見其並無惓悔之心，且其並無法治之觀念，本應
    從重量刑，惟本院念其於犯後坦承犯行，態度尚佳，暨審酌
    被告犯罪之動機、智識程度、犯罪手段、竊取物品之價值、
    所生危害等一切情狀，分別量處如主文所示之刑，並定其應
    執行之刑。查被告分別用以作為犯罪事實一(二)、(三)工具之鑰
    匙（即附表編號1 所示之物）、扳手各1 支（即附表編號2
    所示其中之12號扳手），為被告所有，且為其分別作為犯罪
    事實一(二)、(三)竊盜犯行所用之物，業據其於本院審理時自承
    在卷，爰依刑法第38條第1 項第2 款之規定宣告沒收。至被
    告用以作為犯罪事實一(一)所用之自備鑰匙1 支，未經扣案，
    且業已丟棄滅失，亦為被告所自承，爰不另宣告沒收。又扣
    案如附表其餘編號所示之物，雖為被告所有，然與本件竊盜
    犯行無關，亦不另宣告沒收。
四、至被告於犯罪事實一(一)中，係以自備之鑰匙毀壞被害人詹祐
    昇所有之車牌號碼7H-3181 號自小客車車門鎖後，開啟車門
    ，竊得車內零錢約3 、4 百元之情，除據證人即被害人詹祐
    昇於警詢中證述在卷外，被告於偵訊中亦陳稱：因當時該車
    的警報器在響，伊就用自備鑰匙亂拉，想要讓警報器停止，
    可能是因為這樣才弄壞的等語（見100 年度偵字第989 號卷
    第31頁及本院100 年3 月1 日審理筆錄），且被害人詹祐昇
    亦於警詢中提出毀損罪之告訴（見被害人詹祐昇於99年11月
    30日警詢筆錄），惟此部分未經檢察官起訴，被告此部分是
    否構成毀損罪，尚待查明，應由檢察官另行偵處，附此敘明
    。
據上論斷，應依刑事訴訟法第299 條第1 項前段、第273 條之1
第1 項，刑法第320 條第1 項、第321 條第1 項第3 款、第47條
第1 項、第38條第1 項第2 款、第51條第5 款，刑法施行法第1
條之1 第1 項、第2 項前段，判決如主文。
本案經檢察官楊聰輝到庭執行職務。
中    華    民    國   100    年    3     月    8     日
                  刑事第九庭    法    官  黃齡玉
以上正本證明與原本無異。
如不服本判決應於收受判決後10日內向本院提出上訴書狀，並應
敘述具體理由；其未敘述上訴理由者，應於上訴期間屆滿後20日
內向本院補提理由書（均須按他造當事人之人數附繕本）「切勿
逕送上級法院」。
告訴人或被害人對於判決如有不服具備理由請求檢察官上訴者，
其上訴期間之計算係以檢察官收受判決正本之日期為準。
中    華    民    國   100    年    3     月    8     日
                                      書記官  李噯靜
附錄本案論罪科刑法條全文：
中華民國刑法第320條
（普通竊盜罪、竊佔罪）
意圖為自己或第三人不法之所有，而竊取他人之動產者，為竊盜
罪，處5  年以下有期徒刑、拘役或 5 百元以下罰金。
意圖為自己或第三人不法之利益，而竊佔他人之不動產者，依前
項之規定處斷。
前二項之未遂犯罰之。
附表
┌──┬───────┬───┬─────┐
│編號│ 扣押物品名稱 │數  量│所有人/ 持│
│    │              │      │有人      │
├──┼───────┼───┼─────┤
│ 1  │鑰匙          │ 1支  │  莊景智  │
├──┼───────┼───┼─────┤
│ 2  │扳手          │ 2支  │  莊景智  │
├──┼───────┼───┼─────┤
│ 3  │T型扳手       │ 2支  │  莊景智  │
├──┼───────┼───┼─────┤
│ 4  │活動扳手      │ 2支  │  莊景智  │
├──┼───────┼───┼─────┤
│ 5  │螺絲起子      │ 2支  │  莊景智  │
├──┼───────┼───┼─────┤
│ 6  │手電筒        │ 2支  │  莊景智  │
├──┼───────┼───┼─────┤
│ 7  │三角扳手      │ 1支  │  莊景智  │
├──┼───────┼───┼─────┤
│ 8  │尖嘴鉗        │ 1支  │  莊景智  │
├──┼───────┼───┼─────┤
│ 9  │美工刀        │ 1支  │  莊景智  │
├──┼───────┼───┼─────┤
│ 10 │？？-0346 損壞│ 2面  │  莊景智  │
│    │車牌          │      │          │
└──┴───────┴───┴─────┘